【裁判字號】    99,交訴,17
【裁判日期】    990915
【裁判案由】    過失致死
【裁判全文】
臺灣臺北地方法院刑事判決              99年度交訴字第17號
公  訴  人  臺灣臺北地方法院檢察署檢察官
被      告  丙○○
選任辯護人  劉國斯律師
上列被告因過失致死案件，經檢察官提起公訴（99年度調偵字第
57號），嗣被告於準備程序中就被訴事實為有罪之陳述，經本院
合議庭裁定由受命法官獨任進行簡式審判程序審理，判決如下：
    主  文
丙○○犯業務過失致人於死罪，處有期徒刑拾月，緩刑貳年。
    事  實
一、丙○○係春華通運股份有限公司之營業大客車司機，為從事
    駕駛業務之人，於民國98年6 月29日上午8 時23分許，駕駛
    車牌號碼A4-808號之營業大客車，沿臺北市○○區○○街外
    側車道，由西往東方向行駛，途經同街道180 巷口時，其本
    應注意車前狀況，並隨時採取必要之安全措施，而依當時之
    情形，並無不能注意之情況，適前方由甲○○所騎乘、車牌
    號碼為LDO-406 號之重型機車已減速停於該巷口，丙○○竟
    疏未注意，並未減速即自後方追撞左前方甲○○騎乘之機車
    ，致機車倒地，甲○○遭該營業大客車之左前方擋風玻璃撞
    擊後，復經該營業大客車之左前車輪輾過，並捲入上開大客
    車底盤下，因頭部、胸部、下肢外傷致出血性休克，嗣經現
    場目擊者報警處理，經救護人員將甲○○送醫急救後，仍於
    同日上午10時40分許宣告不治死亡。
二、案經被害人甲○○之配偶乙○○告訴暨臺北市政府警察局中
    山分局報請臺灣臺北地方法院檢察署檢察官偵查起訴。
    理  由
一、本件被告丙○○所犯之罪，核屬刑事訴訟法第273 條之1 第
    1 項所定死刑、無期徒刑、最輕本刑為3 年以上有期徒刑以
    外之罪，亦非高等法院管轄之第一審案件，而被告於本院行
    準備程序中就被訴事實為有罪之陳述，經告知被告、辯護人
    簡式審判程序之旨並聽取當事人之意見後，本院合議庭裁定
    由受命法官獨任進行簡式審判程序，合先敘明。
二、上揭犯罪事實，業據被告於偵訊、本院審理中均坦承不諱，
    復經當時現場目擊者即證人孔廣弘於警詢時證述明確，並有
    道路交通事故現場圖、臺北市政府警察局中山分局交通分隊
    交通事故談話紀錄表、補充資料表、車號A4-808號營業大客
    車行照影本、被告職業聯結車之駕照影本、車禍現場照片及
    刑案現場照片數張附卷足憑。又依卷附之車禍現場照片觀之
    ，肇事當時為晴天、日間自然光線、視距良好，並無使被告
    不能注意之情事，詎被告竟未注意左前方之被害人機車，致
    車輛左前方擋風玻璃直接撞擊後，復經左前車輪輾過而肇事
    ，是被告對本件事故之發生顯有過失，且被害人甲○○確因
    此受有頭部、胸部、下肢外傷，致出血性休克，經送醫急救
    後仍宣告不治死亡之事實，業經臺灣臺北地方法院檢察署檢
    察官督同法醫師相驗屬實，並有相驗屍體證明書、相驗筆錄
    、檢驗報告書、馬偕醫院出具之診斷證明書及急診病歷等在
    卷足資佐證，足認被告之過失行為與被害人之死亡結果間，
    具有相當因果關係。綜上所述，本件事證明確，被告犯行堪
    以認定，應依法論科。
三、本件被告為春華通運股份有限公司之營業大客車司機，平日
    以駕駛營業大客車為業，業據被告供承在卷，並有被告之駕
    照及營業大客車行照影本可稽，自係從事駕駛業務之人，其
    駕駛營業大客車撞擊被害人之機車而肇事，致被害人因而死
    亡，核被告所為，係犯刑法第276 條第2 項之業務過失致人
    於死罪。爰審酌被告以駕駛營業大客車為業，對於道路交通
    安全規則之規定，應比一般非職業駕駛人更加熟稔並注意遵
    守，竟於前開時、地行駛時，未注意前方被害人機車，而直
    接撞擊肇事，致被害人倒地遭到輾壓，經送醫仍不治死亡，
    其過失之程度非輕，已造成被害人家屬無法彌補之傷痛，惟
    念及被告犯後已坦承犯行，且積極與被害人家屬商談和解，
    犯後態度尚佳，並於本院審理中與被害人家屬調解成立，有
    調解筆錄附卷可參，及參酌被告之素行、高中畢業之教育程
    度、生活狀況等一切情狀，量處如主文所示之刑。
四、末查，被告前未曾因故意犯罪受有期徒刑以上刑之宣告，有
    卷附臺灣高等法院被告前案紀錄表可按，其因一時疏忽，致
    罹刑章，犯後已坦承犯行，並於本院審理中積極與被害人家
    屬達成調解，而賠償被害人家屬所受之損害，有本院99年8
    月11日調解筆錄在卷可佐，足認被告犯後顯有悔悟之意，其
    經此偵審程序及科刑之教訓後，當知所警惕，信無再犯之虞
    ，本院綜核各情，認對被告所宣告之刑，以暫不執行為適當
    ，爰併予宣告緩刑2 年，用啟自新。
據上論斷，依刑事訴訟法第273 條之1 第1 項、第299 條第1 項
前段，刑法第276 條第2 項、第74條第1 項第1 款，刑法施行法
第1條之1 ，判決如主文。
本案經檢察官呂朝章到庭執行職務。
中    華    民    國    99    年    9     月    15    日
                    刑事第十六庭  法  官  吳俊龍
上正本證明與原本無異。
如不服本判決應於收受送達後10日內向本院提出上訴書狀，並應
敘述具體理由；其未敘述上訴理由者，應於上訴期間屆滿後20日
內向本院補提理由書（均須按他造當事人之人數附繕本）「切勿
逕送上級法院」。
                                  書記官  劉俊源
中    華    民    國    99    年    9     月    15    日
附錄論罪科刑法條全文：
中華民國刑法第276條
因過失致人於死者，處2 年以下有期徒刑、拘役或2 千元以下罰
金。
從事業務之人，因業務上之過失犯前項之罪者，處5 年以下有期
徒刑或拘役，得併科3 千元以下罰金。

司法院資訊處製作；財團法人民間司法改革基金會備份。
